臺灣高雄地方法院刑事判決　
110年度簡上字第188號
上  訴  人  臺灣高雄地方檢察署檢察官
被      告  馬彩珍


上列上訴人因被告妨害名譽案件，不服本院高雄簡易庭110年度
簡字第517號中華民國110年5月26日第一審簡易判決（聲請簡易
判決處刑案號：臺灣高雄地方檢察署109年度偵字第20793號），
提起上訴，本院管轄之第二審合議庭，判決如下：
    主      文
上訴駁回。
    事實及理由
一、本案經本院管轄之第二審合議庭（下稱本院第二審）審理結
    果，認原判決認事用法，均無違誤，量刑亦屬妥適，應予維
    持，爰依刑事訴訟法第373條規定，本判決之事實、證據及
    理由，除證據部分另補充：「被告馬彩珍（下稱被告）於本
    院第二審所為之自白」外，其餘均引用第一審判決書之記載
    （如附件）。
二、檢察官循告訴人劉旻鑫（下稱告訴人）請求上訴意旨略以：
    告訴人因本件被告之犯行，身心靈受創，需以藥物治療，且
    在社區內遭鄰居指指點點、難以立足，尊嚴受損，迄今難以
    復原，被告迄今復未賠償告訴人，原判決量刑顯然過輕，請
    求將原判決撤銷，更為適法判決等語。
三、按刑罰對於權利之限制，與其所欲維護之法益，須符合比例
    原則，尤其法定刑度之高低，應與行為人所生之危害、行為
    人責任之輕重相符，俾符合罪刑相當原則，使罰當其罪，此
    即法院斟酌刑法第57條所列各款情狀時所應考量，是若法院
    就前開條文所列各款情狀均已充分審酌，而未逾越法定刑度
    之範圍，且並無濫用裁量權之情事，則量刑之輕重即為原審
    認事用法時依其職權所得判斷，不得任意指摘為違法。
四、經查，原判決於理由中敘明：「審酌被告為智識成熟之成年
    人，縱因細故與告訴人發生爭執，仍應互相尊重，並以和平
    理性方式解決問題，竟無視他人之人格尊嚴，在不特定人均
    得共見共聞之處所，以言詞辱罵告訴人而損及其名譽，所為
    實不足取。並考量被告否認犯行之犯後態度、自陳之犯罪動
    機與目的、其與告訴人間長期積怨之關係、告訴人因本案名
    譽所受損害情形，及被告犯後未賠償告訴人所受損害或取得
    告訴人諒解，兼衡被告於警詢及本院審理中自述之智識程度
    、家庭經濟生活狀況、素行等一切情狀」等語（見原判決事
    實及理由欄），量處拘役10日，並諭知以新臺幣1,000元折
    算1日之易科罰金折算標準，業就犯罪所生之損害、被告犯
    後之態度等刑法第57條各款量刑審酌事項，均已詳加斟酌，
    量刑亦屬妥適，自應予維持，被告復於本院第二審審理時坦
    認全部犯行，上訴意旨未指摘原判決有何違誤，卷內亦無其
    他不利於被告且未經斟酌之量刑事證，核其上訴，尚無理由
    。
五、綜上所述，本件上訴意旨指摘原審量刑過輕，提起上訴，經
    核為無理由，應予駁回。
據上論斷，應依刑事訴訟法第455條之1第1項、第3項、第364條
、第368條、第373條，判決如主文。
本案經檢察官簡婉如聲請簡易判決處刑，檢察官陳俊宏到庭執行
職務。
中　　華　　民　　國　　111 　年　　5 　　月　　10　　日
                  刑事第十一庭  審判長法  官  莊珮吟
                                      法  官  洪碩垣
                                      法  官  黃鳳岐
以上正本證明與原本無異。
本件不得上訴。
中　　華　　民　　國　　111 　年　　5 　　月　　12　　日
                                      書記官  林依潔
【附件】臺灣高雄地方法院刑事簡易判決